【裁判字號】    89,訴,994
【裁判日期】    890712
【裁判案由】    清償借款
【裁判全文】
臺灣臺南地方法院民事判決  八十九年度訴字第九九四號
    原      告  華南商業銀行股份有限公司
    法定代理人  丙○○
    訴訟代理人  甲○○
                乙○○
    被      告  戊○○
                              .
                丁○○        .
                              .
右當事人間請求清償借款事件，本院判決如左：
    主      文
被告應連帶給付原告新台幣壹佰陸拾貳萬貳仟玖佰貳拾陸元及如附表所示之利息、違
約金。
訴訟費用由被告連帶負擔。
    事      實
甲、原告方面：
  一、聲明：如主文所示。
  二、陳述：被告戊○○於民國八十一年九月三日邀被告丁○○為連帶保證人，分別
      向原告借用新台幣（下同）二百萬元、五十萬元二筆共計二百五十萬元，約定
      借款期限、到期日、借款餘額如附表所示，二百萬元部分之利息按原告基本放
      款利率加碼年息百分之○．九計算，五十萬元部分依基本放款利率加年息百分
      之二．一八計算，按月攤還本息，並隨基本放款利率變動而調整，遲延清償時
      ，除仍按上開利率計付利息外，如逾期清償在六個月以內者，按上開利率百分
      之十，超過六個月者，按上開利率百分之二十加計違約金。詎被告除清償部分
      本金及利息外，尚欠如附表所示之本金、利息及違約金未清償，依約定書第二
      條之約定即喪失期限利益。又依第七條約定，立約人對原告負保證債務時，無
      須先就擔保物受償，得逕向立約人求償。又被告逾期清償時，原告基本放款利
      率已調整為年息百分之七．八五，按各筆借據約定之加碼年息，依消費借貸及
      連帶保證之法律關係，請求被告連帶給付如聲明所示之金額。
  三、證據：提出借據、約定書二紙、貸款本息攤還表、增補契約、轉帳支出及收入
      傳票、利率變動明細等影本為證。
乙、被告方面：
一、聲明：駁回原告之訴。
二、陳述：被告曾向原告借款及任保證人，但現無力清償。
    理      由
一、原告主張之事實，已據其提出借據、約定書二紙、貸款本息攤還表、增補契約、
    轉帳支出及收入傳票、利率變動明細等影本為證，核屬相符，又被告就借款及保
    證之事實，均已自認，然辯稱經濟能力不足，無法清償，惟債務人之經濟狀況，
    尚難作為拒絕清償之法律上依據，其抗辯不足採信，則原告主張之事實堪信為真
    。
二、從而，原告依消費借貸及連帶保證之法律關係請求被告連帶給付借款一百六十二
    萬二千九百二十六元，及如附表所示之利息、違約金為有理由，應予准許。
三、據上論結，本件原告之訴為有理由，依民事訴訟法第八十五條第二項，判決如主
    文。
中      華      民      國    八十九    年      七       月     十二    日
                                  臺灣臺南地方法院民事第一庭
                                              法      官  蔡孟珊
右為正本係照原本作成
如對本判決上訴，須於判決送達後廿日內向本院提出上訴狀
中      華      民      國    八十九    年      七      月       十二   日
                                              法院書記官  秦建華


司法院資訊處製作；財團法人民間司法改革基金會備份。
